# 劳保费需要计提吗？

提问人：西西妈妈 28 时间：2019-03-27 09:52:55
各位老师，请教下
公司让员工一季度在某平台上可以选购一定标准的劳保用品，公司与某平台结算，但是预计 4 月初才会选购。那这部分费用是否需要在一季度计提？
还是等实际发生了再进四月费用？（因争议计不计提、特此请教老师们）

回答人：chenyiwei
不应预提，到实际发生时（即，员工按照公司要求在平台上订购劳保用品且实际收到时）确认费用和负债。